臺灣嘉義地方法院刑事裁定
111年度聲字第723號
聲  請  人  臺灣嘉義地方檢察署檢察官
受  刑  人  張惟平



                    (現於法務部○○○○○○○○○○○執行中)  
上列聲請人因受刑人數罪併罰有二裁判以上，聲請定其應執行之
刑（111年度執字第2593號），本院裁定如下：
    主  文
張惟平所犯如附表所示之罪，所處如附表所示之刑，應執行拘役
玖拾日，如易科罰金，以新臺幣壹仟元折算壹日。
    理  由
一、聲請意旨略以：受刑人張惟平因犯竊盜等案件，先後經判決
    確定，符合數罪併罰之要件，應依刑法第53條及第51條第6
    款之規定，聲請定其應執行之刑，爰依刑事訴訟法第477條
    第1 項規定聲請裁定。
二、裁判確定前犯數罪者，併合處罰之；數罪併罰有二裁判以上
    者，依第51條之規定，定其應執行之刑，刑法第50條第1項
    本文及第53條分別定有明文。又數罪併罰，分別宣告其罪之
    刑，如宣告多數拘役者，於各刑中之最長期以上，各刑合併
    之刑期以下，定其刑期。但不得逾120日，刑法第51條第6款
    亦定有明文。再法律上屬於自由裁量之事項，有其外部性界
    限及內部性界限，並非概無拘束。依據法律之具體規定，法
    院應在其範圍選擇為適當之裁判者，為外部性界限；而法院
    為裁判時，應考量法律之目的，及法律秩序之理念所在者，
    為內部性界限。法院為裁判時，二者均不得有所逾越（最高
    法院80年度台非字第473 號判決意旨參照）。是以數罪併罰
    有二裁判以上，定其應執行之刑時固屬法院自由裁量事項，
    然仍應受前揭外部性界限及內部性界限拘束。
三、受刑人所犯如附表編號１至４所示案件，經本院以111年度嘉
    簡字第405號判決判處應執行拘役35日確定；所犯如附表編
    號６至９所示案件，經本院以111年度嘉簡字第545號判決判處
    應執行拘役50日確定，此有該等判決書及臺灣高等法院被告
    前案紀錄表可稽。是本院就受刑人所犯如附表所示案件定應
    執行刑，除不得逾越刑法第51條第6款所定法律之外部界限
    ，即不得重於附表所示各罪加計之總和外，亦應受內部界限
    之拘束，即不得逾110日。
四、聲請人聲請就受刑人所犯附表所示之各罪定其應執行刑，經
    核與首揭法條規定尚無不合，爰參酌受刑人表示「希望定輕
    一點」之意見，再考量附表所示之罪各次行為時間接近且犯
    罪類型、行為態樣、手段、動機相近，責任非難重複程度顯
    然較高，如以實質累加方式定應執行刑，處罰刑度恐將超過
    其行為不法內涵與罪責程度，基於罪責相當要求，於刑法第
    51條第6款所定外部性界限內，綜合評價各罪類型、關係、
    法益侵害之整體效果，考量比例原則、平等原則、責罰相當
    原則、重複評價禁止原則為內涵之內部性界限，為適度反應
    被告整體犯罪行為之不法與罪責程度及對其施以矯正必要性
    ，定其應執行刑如主文所示，並諭知易科罰金之折算標準。
五、依刑事訴訟法第477條第1項，刑法第53條、第51條第6款、
    第41條第1項前段，裁定如主文。 
中　　華　　民　　國　　111 　年　　8 　　月　　31　　日
                  刑事第八庭  法　官　盧伯璋
上列正本證明與原本無異。
如不服本裁定，應於裁定送達後5日內向本院提出抗告狀（應附
繕本）。　　　　　　　　　
中　　華　　民　　國　　111 　年　　8 　　月　　31　　日
                              書記官  曹瓊文
附表：　　　　　　　　　
編　　　　　號  1 2 3 罪　　　　　名  竊盜 竊盜 竊盜 宣　　告　　刑  拘役20日 拘役20日 拘役20日 犯　罪　日　期  111年02月20日 111年02月21日 111年02月23日 偵查(自訴)機關 年　度　案　號  嘉義地檢111年度偵字第3200號 嘉義地檢111年度偵字第3200號 嘉義地檢111年度偵字第3200號 最　後 事實審 法　　院 嘉義地院 嘉義地院 嘉義地院  案　　號 111年度嘉簡字第405號 111年度嘉簡字第405號 111年度嘉簡字第405號  判決日期 111年05月10日 111年05月10日 111年05月10日 確　定 判　決 法　　院 嘉義地院 嘉義地院 嘉義地院  案　　號 111年度嘉簡字第405號 111年度嘉簡字第405號 111年度嘉簡字第405號  確定日期 111年06月20日 111年06月20日 111年06月20日  備註   ①嘉義地檢111年度執字第2082號 ②應執行拘役35日   

編　　　　　號  4 5 6 罪　　　　　名  竊盜 竊盜 無故侵入建築物 宣　　告　　刑  拘役20日 拘役25日 拘役20日 犯　罪　日　期  111年02月22日 110年12月17日 111年04月01日 偵查(自訴)機關 年　度　案　號  嘉義地檢111年度偵字第3200號 桃園地檢111年度速偵字第13498號 嘉義地檢111年度偵字第4919號 最　後 事實審 法　　院 嘉義地院 桃園地院 嘉義地院  案　　號 111年度嘉簡字第405號 111年度壢簡字第943號 111年度嘉簡字第545號  判決日期 111年05月10日 111年05月31日（聲請書誤繕為04月26日，應予更正） 111年06月30日 確　定 判　決 法　　院 嘉義地院 桃園地院 嘉義地院  案　　號 111年度嘉簡字第405號 111年度壢簡字第943號 111年度嘉簡字第545號  確定日期 111年06月20日 111年07月12日 111年08月09日  備註   ①嘉義地檢111年度執字第2082號 ②應執行拘役35日 桃園地檢111年度執字第8360號 ①嘉義地檢111年度執字第2593號 ②應執行拘役50日 

編　　　　　號  7 8 9 罪　　　　　名  無故侵入建築物 竊盜 竊盜 宣　　告　　刑  拘役20日 拘役20日 拘役20日 犯　罪　日　期  111年04月29日 111年04月01日 111年04月29日 偵查(自訴)機關 年　度　案　號  嘉義地檢111年度偵字第4919號 嘉義地檢111年度偵字第4919號 嘉義地檢111年度偵字第4919號 最　後 事實審 法　　院 嘉義地院 嘉義地院 嘉義地院  案　　號 111年度嘉簡字第545號 111年度嘉簡字第545號 111年度嘉簡字第545號  判決日期 111年06月30日 111年06月30日 111年06月30日 確　定 判　決 法　　院 嘉義地院 嘉義地院 嘉義地院  案　　號 111年度嘉簡字第545號 111年度嘉簡字第545號 111年度嘉簡字第545號  確定日期 111年08月09日 111年08月09日 111年08月09日  備註   ①嘉義地檢111年度執字第2593號 ②應執行拘役50日